# 应付账款供应商主动放弃

提问人：shixiaoche 时间：2019-01-22 16:54:59
A 公司 2016 年购买一项设备 500 万元 付款 300 万应付 200万 2017 年评估减值 20 万
2018 年供应商 放弃剩余 200 万应付账款的权利 双方并签订放弃权力义务协议。
对此笔应付账款
1 、做到营业外收入 并缴纳所得税
2 、调整固定资产原值减少 200 万并重新预估折旧年限等
请教陈老师哪种方式是正确的 @chenyiwei

回答人：chenyiwei
为何供应商愿意放弃 200 万债权？是因为交付的设备有质量问题（供应商的责任，即履约瑕疵），还是因为债务人财务困难而对债务人作出让步（债务重组），或者其他原因？
如果是单纯的评估减值，则债权人人为何要放弃债权，且放弃债权的金额显著大于资产减值金额？